【裁判字號】    96,上訴,4139
【裁判日期】    970103
【裁判案由】    殺人未遂
【裁判全文】
臺灣高等法院刑事判決                96年度上訴字第4139號
上  訴  人
即  被  告  乙○○
選任辯護人  何啟熏律師
上  訴  人
即  被  告  甲○○
選任辯護人  陳怡均律師
上列上訴人因殺人未遂案件，不服臺灣板橋地方法院96年度訴字
第277號，中華民國96年8月2日第一審判決（起訴案號：臺灣板
橋地方法院檢察署95年度偵字第28675號），提起上訴，本院判
決如下：
    主      文
上訴駁回。
乙○○、甲○○均緩刑伍年。
    事實及理由
一、本案經本院審理結果，認第一審判決變更檢察官之起訴法條
    ，適用刑法第277條第1項判處被告乙○○、甲○○傷害罪，
    被告乙○○處有期徒刑1年4月，被告甲○○處有期徒刑1年2
    月，並均依中華民國96年罪犯減刑條例第2條第1項第3款規
    定，各減其宣告刑二分之一為有期徒刑8月、7月，經核認事
    用法，俱無違誤，量刑亦甚妥適，應予維持，並引用第一審
    判決書記載之事實、證據及理由（如附件）。
二、被告乙○○上訴意旨略以：伊有打戊○，但丁○○、辛○○
    是不是伊打的不知道，也不知道是誰打的，伊是自首，原審
    量刑過重云云。被告甲○○上訴意旨略以：伊才剛到場，沒
    有打人，警察來時伊手上雖有拿棍棒，但伊是自衛云云。
三、經查：
  (一)被告乙○○、甲○○二人上訴本院雖否認有傷害犯行，惟被
    告乙○○係計程車司機，於95年12月7日上午1時10分許，駕
    駛計程車搭載告訴人戊○、丁○○、辛○○及其友人庚○○
    等人，因被告乙○○不滿丁○○於車內吸煙，雙方即互起口
    角爭執，被告乙○○進而以無線電呼叫其餘計程車司機到場
    協助，且於其他計程車司機到場前先毆打戊○受傷，然後同
    為計程車司機之被告甲○○及其餘四名不詳姓名成年男性司
    機亦先後趕到現場，被告乙○○、甲○○與其餘不詳男子等
    人即與該基於共同傷害人身體之犯意聯絡，共同毆打戊○、
    丁○○、辛○○使渠三人之身體均受有多處傷害等事實，業
    據原審判決中一一說明其認定之理由及所憑藉之證據敘明無
    誤，被告乙○○、甲○○二人猶否認有共同傷害犯行，自不
    足採。至證人即到場處理本案之警員丙○○、己○○於本院
    審理時雖均到庭證稱：到現場，是看到被告甲○○手上有拿
    一根銀色長長的鐵棍好像要打人的樣子，由丙○○抱住被告
    甲○○，己○○搶下被告甲○○手上的鐵棍，沒有看到被告
    甲○○手上打人等語（見本院卷第93頁正面、95頁背面）；
    然警員乃係接到現場有人打架之通報始到達本案現場，是警
    員即證人丙○○、己○○二人到場時雖未親見被告甲○○，
    亦不能逕推認被告甲○○未為本案傷害犯行。而被告甲○○
    確有到場並動手毆打告訴人戊○，業據證人戊○、庚○○於
    原審時證述明確（見原審卷第102、110頁）；再參以被告甲○○亦不否認其係接到被告乙○○之呼叫無線電始趕來現場
    ，復對照警員丙○○、己○○於原審時上開所證，被告甲○○在現場確實有持棍棒且作勢打人，認證人戊○、庚○○指
    證被告甲○○有動手毆人一節，應可採信。況被告甲○○與
    被告乙○○及其他三人間有犯意聯絡、行為分擔，應對全體
    共犯之行為負責，並非以其實際上毆打到何人為判斷標準，
    其空言否認本案犯行，自不足採。
  (二)被告乙○○於本院審理時雖主張係自首，請求依法減刑云云
    。惟查：證人即到場處理本案之警員丙○○於本院審理時到
    庭證稱：當時是接１１０通報到現場處理，抵達現場時很混
    亂，乙○○有跑來對我們說他是計程車車主，但他沒說他自
    己有無打人還是被打，我們叫他先去警車上休息，然後被害
    人就跑過來告訴我說乙○○打人，當時乙○○已經在警車上
    ，後來在現場有問乙○○有無打人，乙○○說沒有等語（見
    本院卷第93頁背面、94頁正面）。是被告乙○○並未在現場
    向警方坦認其有為本件傷害犯行，並不合於刑法上自首之規
    定，被告乙○○請求據此減刑云云，自不可採。又被告二人
    雖均無任何犯罪前科，惟渠二人身為計程車司機，平日均以
    搭載乘客為業，身為大眾交通運輸工具之服務業者，竟不知
    與乘客和睦相處，偶遇事端亦應相忍退讓才是，被告乙○○
    僅與乘客間因細故有所爭執，任以無線電呼朋引伴夥眾以棍
    棒毆打告訴人等，被告甲○○於接獲被告乙○○之無線電，
    亦不明究理輕率趕赴現場加入共同動手傷人，惡性實在重大
    ，且告訴人三人所受傷勢非輕，被告二人犯後均未坦認全部
    犯行，未見悔意，綜核全案情節，認原審將被告乙○○判處
    有期徒刑1年4月，被告甲○○判處有期徒刑1年2月，並均依
    中華民國96年罪犯減刑條例第2條第1項第3款規定，各減其
    宣告刑二分之一為有期徒刑8月、7月，並無過重情事，量刑
    尚稱允適，被告二人上訴請求能從輕量刑，自屬無理。
  (三)綜上所述，被告乙○○、甲○○二人上訴或否認犯罪，或請
    求從輕量刑，上訴均無理由，應予駁回。又查被告二均未曾
    因故意犯罪而受有期徒刑以上刑之宣告，有本院被告前案紀
    錄表各一份在卷可稽，本院念及被告二人於上訴本院後已與
    告訴人三人達成民事上和解，有和解書一份在卷可稽，因認
    被告二人經此偵審程序及刑之宣告均應已知所教訓，而以暫
    不執行為適當，併依刑法第74條第1項第1款規定各宣告緩刑
    五年，以啟自新。
據上論斷，應依刑事訴訟法第368條、第373條、刑法第74條第1
項第1款，判決如主文。
本案經檢察官陳明光到庭執行職務。
中    華    民    國    97    年    1     月    3     日
                  刑事第十七庭  審判長法  官  趙功恆
                                      法  官  高明哲
                                      法  官  孫惠琳
以上正本證明與原本無異。
被告不得上訴。
檢察官如不服本判決，應於收受送達後十日內向本院提出上訴書
狀，其未敘述上訴之理由者並得於提起上訴後十日內向本院補提
理由書（均須按他造當事人之人數附繕本）。
                                      書記官  魏汝萍
中    華    民    國    97    年    1     月    3     日


司法院資訊處製作；財團法人民間司法改革基金會備份。
